臺灣花蓮地方法院刑事判決　　　　　　　　　　　　　八十九年度易字第七六九號
　　公　訴　人　臺灣花蓮地方法院檢察署檢察官
　　被　　　告　甲○○
右被告因違反臺灣地區與大陸地區人民關係條例案件，經檢察官提起公訴（八十七年
度偵字第三九一七號、第四三九四號），本院判決如左：
    主  文
甲○○法人之其他從業人員，因執行業務違反不得僱用大陸地區人民在臺灣地區從事
未經許可之工作之規定，處罰金新台幣參萬元，如易服勞役，以銀元參佰元即新台幣
玖佰元折算壹日。
    事  實
一、甲○○為設於花蓮縣吉安鄉○○○街二五八巷十一號，屬財團法人之花蓮縣私立
    博愛居安盧老人安養中心（下稱居安盧安養中心）之執行主任，負責該中心之管
    理、營運之人，因執行該安養中心之養護老人工作，明知孫寶玲係來台探親之大
    陸地區人民（當時配偶為蔡志明，住花蓮縣花蓮市○○○街十九號），並未經許
    可在臺工作，竟自民國八十七年二月二十日起至同年十月二十七日止，以每月新
    台幣（下同）一萬五千元之代價，僱用孫寶玲，在上開居安盧安養中心內從事照
    顧老人之看護工作。
二、案經內政部警政署刑事警察局移送臺灣花蓮地方法院檢察署檢察官偵查起訴。
    理  由
一、訊據被告甲○○承認以每月一萬五千元之代價僱用大陸地區人民孫寶玲在該安養
    中心工作，並知悉孫寶玲不能在台工作之事實，僅辯稱係僱用孫寶玲幫忙照顧其
    小孩云云惟查：右揭犯罪事實，業據證人孫寶玲在警訊時指證綦詳，並有孫寶玲
    之大陸人民身分證、中華民國臺灣地區旅行身份證各一紙，以及孫寶玲自八十七
    年四月五日起自八十七年十月二十七日止，按月向被告借支薪水一萬元，其上並
    有甲○○簽名之收款明細表一份、另有財團法人花蓮縣私立博愛居安盧老人安養
    中心之法人登記證書在卷可稽，復參以被告在本院審理時亦自承該收款明細表係
    被告向其借款按月登記扣除之記載等情以觀，足徵被告確有非法僱用孫寶玲在該
    安養中心從事看護工作之事實無訛。本件事證明確，被告之犯行，應堪認定。
二、查被告甲○○所為係違反台灣地區與大陸地區人民關係條例第十五條第四款之規
    定，應依同法第八十三條第一項之規定論處。爰審酌被告僱用大陸地區人民期間
    長短，對國民就業機會之影響，及僱用從事之工作為照顧老人，並考量被告犯罪
    後之態度等情，量處如主文所示刑，並諭知易服勞役之折算標準。
據上論斷，應依刑事訴訟法第二百九十九條第一項前段，臺灣地區與大陸地區人民關
係條例第八十三條第一項，刑法第十一條前段、第四十二條第二項，罰金罰鍰提高標
準條例第二條，判決如主文。
中      華      民      國    九十一    年      五      月     二十     日
                              臺灣花蓮地方法院刑事庭
                                  法  官  吳  順  龍
右正本證明與原本無異。
如對本判決不服，應於送達後十日內，向本院提出上訴狀。（應抄附繕本）
                                  法院書記官
中      華      民      國    九十一    年      五      月     二十三   日
附錄本判決論罪之法律條文：
臺灣地區與大陸地區人民關係條例第八十三條第四項：
法人之代表人、法人或自然人之代理人、受僱人或其他從業人員，因執行業務犯前二
項之罪者，除處罰行為人外，對該法人或自然人並科以前二項所定之罰金。但法人之
代表人或自然人對於違反之發生，已盡力為防止行為者，不在此限。
